---
title: A short paper on how interesting it is to use r markdown to generate a good looking paper.
author:
    name: Ben Brodeur Mathieu
    email: benbm@test.ca
    affiliation: University of Washington
abstract: |
  This is the abstract.

  It consists of two paragraphs.
bibliography: sigproc.bib
csl: acm-sig-proceedings.csl
output: rticles::acm_article
---

```{r, setup, echo=FALSE}
knitr::opts_chunk$set(echo=FALSE,
                      warning=FALSE,
                      cache.comments=FALSE)
```


```{r include=FALSE, echo=FALSE}
library(tidyverse)
```

# Introduction 
In this introduction interesting things were mentioned including this from that person[@meier2012] amet, consectetur adipiscing[@fenner2012a] elit.

```{r, starwars-plot, warning=FALSE, fig.cap="An incredible caption", fig.pos="h"}
starwars %>%
  filter(species == "Human") %>%
  ggplot() +
  aes(x = height,
      y = mass) +
  geom_point()
```


Nulla metus dui, pulvinar id enim at, pellentesque semper ipsum. Phasellus cursus dignissim ipsum, sed congue orci pretium quis. **FIGURE REFERENCE!! :** \ref{fig:starwars-plot}. Maecenas rhoncus leo a cursus euismod. Fusce a erat eu ipsum tristique tempus at sed tortor. Aliquam erat volutpat. Donec at pretium lorem. Donec pretium nunc id nunc bibendum convallis.

Phasellus quis enim id massa feugiat egestas hendrerit sollicitudin nibh. Sed blandit eros id tellus porta, eget ullamcorper urna posuere. Pellentesque laoreet lacus nibh, a mattis libero viverra sit amet. Sed vitae diam interdum, pharetra neque sit amet, dictum lectus.

# Evaluation
THIS CODE CHUNK IS CACHED (table floated to top of column...)!!!

```{r, starwars-tbl, cache=TRUE}
starwars %>%
  filter(species=="Human") %>%
  select(name, height, mass, homeworld) %>%
  head(5) %>%
  knitr::kable(caption="test test", format="latex")
```

Sed est odio, ornare in rutrum et, dapibus in urna. Suspendisse varius massa in ipsum placerat, quis tristique magna consequat. Suspendisse non convallis augue. Quisque fermentum justo et lorem volutpat euismod. **TABLE REFERENCE** \ref{tab:starwars-tbl} Vestibulum ante ipsum primis in faucibus orci luctus et ultrices posuere cubilia Curae; Morbi sagittis interdum justo, eu consequat nisi convallis in. Sed tincidunt risus id lacinia ultrices. Phasellus ac ligula sed mi mattis lacinia ac non felis. Etiam at dui tellus.

# Conclusion

Printed from imported r code:
```{r}
knitr::read_chunk("../functions/import_me.R")
```

```{r, external}
```

# References

---
references:
- id: meier2012
  title: Professinal Android 4 Application Development
  author: 
  - family: Meier
    given: Reto
  type: book
  publisher: John Wiley & Sons, Inc.
  issued:
    year: 2012
    month: 5
- id: fenner2012a
  title: One-click science marketing
  author:
  - family: Fenner
    given: Martin
  container-title: Nature Materials
  volume: 11
  URL: 'https://doi.org/10.1038/nmat3283'
  DOI: 10.1038/nmat3283
  issue: 4
  publisher: Nature Publishing Group
  page: 261-263
  type: article-journal
  issued:
    year: 2012
    month: 3
...

